【裁判字號】    89,易,171
【裁判日期】    890621
【裁判案由】    家庭暴力罪之傷害
【裁判全文】
臺灣士林地方法院刑事判決                          八十九年度易字第一七一號
    聲  請  人  臺灣士林地方法院檢察署檢察官
    被      告  甲○○
右列被告因家庭暴力之傷害案件，經檢察官聲請簡易判決處刑（八十八年度偵字第九
六七０號），經本院內湖簡易庭認為不宜以簡易判決處刑，簽移本院刑事庭審理，本
院判決如左：
    主  文
甲○○傷害人之身體，處拘役肆拾日，如易科罰金，以參佰元折算壹日。
    事  實
一、甲○○與乙○○係配偶關係，二人具有家庭暴力防治法第三條第一款所定之家庭
    成員關係，二人素來感情不睦，甲○○於民國八十八年七月二十七日晚間十一時
    三十分許，在台北縣淡水鎮○○○路○段二七五巷十二之四號，因乙○○要外出
    之事而與乙○○發生爭吵，乙○○執意要外出而甲○○不讓其外出，於爭執中，
    甲○○基於傷害之故意，扭住乙○○的手部，致乙○○受有右手臂擦傷五×二公
    分、右前臂瘀傷四×三公分之傷害。
二、案經被害人乙○○訴由臺北縣警察局淡水分局報告臺灣士林地方法院檢察署檢察
    官偵查起訴。
    理  由
一、訊據被告甲○○固坦承其與告訴人乙○○係夫妻配偶關係，且確有於上開時、地
    因乙○○外出之事而拉扯告訴人乙○○成傷等情，惟仍矢口否認有何故意傷害之
    犯行，辯稱：告訴人之受傷僅係拉扯所造成的，伊係因乙○○執意要外出，伊因
    阻止其外出才會扭住她的手臂，並沒有打傷她云云。惟查：被告甲○○動手扭扯
    ，致告訴人因此受傷之事實，業據告訴人於警訊及本院審理中指訴綦詳，並有驗
    傷診斷書附卷可稽，應認為真實，且依該診斷證明書所載，告訴人所受右手臂擦
    傷五×二公分、右前臂瘀傷四×三公分等傷害，如依被告所言，為單純之拉扯，
    當無造成告訴人傷害之理，是以被告所辯，顯係卸責之詞，不足採信。本件事證
    明確，被告犯行堪以認定，應依法論科。
二、核被告所為，係犯刑法第二百七十七條第一項之傷害罪，且屬家庭暴力防治法第
    二條第二項之家庭暴力罪。爰審酌被告與告訴人係夫妻配偶關係，僅因細故即傷
    害告訴人、告訴人之受傷程度及被告犯罪後之態度等一切情狀，量處如主文所示
    之刑，並諭知易科罰金之折算標準。
三、據上論斷，應依刑事訴訟法第四百五十二條、第二百九十九條第一項前段，刑法
    第二百七十七條第一項、第四十一條，罰金罰鍰提高標準條例第一條前段、第二
    條，判決如主文。
本案經檢察官陳瑞仁到庭執行職務。
中      華      民      國      八十九      年    六    月    二十一  日
                                      臺灣士林地方法院刑事第三庭
            法  官  林  俊  益
右正本證明與原本無異。
如不服本判決，應於判決送達後十日內，向本院提出上訴狀。
                                             書記官  趙  薇  莉
中      華      民      國      八十九      年    六    月    二十二  日
附錄本案論罪科刑法條全文
刑法第二百七十七條第一項：傷害人之身體或健康者，處三年以下有期徒刑、拘役或
                          一仟元以下罰金。


司法院資訊處製作；財團法人民間司法改革基金會備份。
